臺灣高雄地方法院交通事件裁定       100年度交聲字第1738號
原處分機關  高雄市政府交通局
代  表  人  王國材
異  議  人
即受處分人  許予
上列受處分人因道路交通管理處罰條例案件，對於高雄市政府交
通局100 年7 月21日所為之處分（原處分：高市交裁字第裁32-N
R0000000號、第裁32-NR0000000號、第裁32-NR0000000號、第裁
32-NR0000000號、第裁32-NR0000000號、第裁32-NR0000000號、
第裁32-NR0000000號、第裁32-NR0000000號、第裁32-NR0000000
號、第裁32-NR0000000號），聲明異議，本院裁定如下：
    主  文
原處分均撤銷。
    理  由
一、異議意旨略以：異議人即受處分人（下稱異議人）許予所
    有之ZX-5271 號自用小客車，於附表所示時間，均在高雄市
    ○○區○○路，因在道路收費停車處所停車，經催繳不依規
    定繳費，為警舉發，原處分機關即依道路交通管理處罰條例
    第56條第2 項規定，各裁處罰鍰新臺幣（下同）300 元。然
    異議人並無收受催繳通知及舉發通知單，送達程序於法不合
    ，為此依法聲明異議，請求撤銷原處分等語。
二、按汽車駕駛人在道路收費停車處所停車，未依規定繳費，主
    管機關應書面通知駕駛人於7 日內補繳，並收取必要之工本
    費用，逾期再不繳納，處新臺幣300 元罰鍰，道路交通管理
    處罰條例第56條第2 項定有明文。而行為人有道路交通管理
    處罰條例之情形者，應填製舉發違反道路交通管理事件通知
    單，並於被通知人欄予以勾記，其通知聯依下列規定辦理：
    四、逕行舉發者，應按已查明之資料填註車牌號碼、車輛種
    類、車主姓名及地址，並於通知單上方空白處加註逕行舉發
    之文字後，由舉發機關送達被通知人；違反道路交通管理處
    罰條例之處罰，處罰機關於裁決前，應給予違規行為人陳述
    之機會，違反道路交通管理事件統一裁罰標準及處理細則第
    11條第1 項第4 款、第40條前段分別定有明文。又處理違反
    道路交通管理事件，有關文書送達之程序，依行政程序法之
    規定；送達，於應受送達人之住居所、事務所或營業所為之
    ，違反道路交通管理事件統一裁罰標準及處理細則第5 條、
    行政程序法第72條第1 項前段亦有明文。是以，汽車駕駛人
    在道路收費停車處所停車而未依規定繳費，主管機關應先以
    書面通知於7 日內補繳及收取必要之工本費用，合法送達於
    駕駛人，逾期仍未繳納，主管機關始得填發違反道路交通管
    理事件通知單（以下簡稱舉發通知單），逕行舉發，而舉發
    通知書合法送達汽車駕駛人後，仍未於指定應到案日期前到
    案，或未為不服之陳述，或所陳述者無理由時，交通裁罰機
    關始得裁罰。
三、經查，異議人於附表所示時間將所有之車牌號碼為ZX-5271
    號自用小客車，停放於高雄市○○路上，因在道路收費停車
    處所停車經催繳不依規定繳費，為警逕行舉發，經原處分機
    關依道路交通管理處罰條例第56條第2 項規定，各裁處罰鍰
    300 元等情，固有高雄市政府交通局違反道路交通管理事件
    裁決書10紙在卷可憑，惟異議人主張從未收受催繳通知及舉
    發通知單等情，而本院命原處分機關提出如附表所示之催繳
    通知及舉發通知單已送達汽車駕駛人之送達回證，經原處分
    機關回覆：現只有催繳之送達證書，罰單部分的送達證書經
    照會鳳山轄區承辦人員後，有關本件的相關舉發資料因縣市
    合併的關係，該時間點的資料皆查詢不到，無法提供等語，
    有本院100 年8 月31日電話紀錄查詢表在卷可憑，是本件舉
    發通知單，究有無合法送達予異議人，已無從調查，且本件
    舉發通知單之送達回證，既已不復存焉，則原處分機關無從
    確認本件舉發通知單有無合法送達於異議人之情形下，即逕
    行裁罰，於法即有未合。原處分既有如前所述之瑕疵，自應
    由本院將原處分撤銷，另由原處分機關依法踐行舉發通知單
    之送達程序，並為調查後，再為適當之處分。
四、據上論斷，應依道路交通事件處理辦法第19條前段，裁定如
    主文。
中    華    民    國  100     年    8     月    31    日

                    交通法庭    法  官  陳俊宏
以上正本證明與原本無異。
如不服本裁定應於送達後5日內向本院提出抗告狀。
中    華    民    國   100    年    8     月    31    日
                                書記官  胡美儀
附表：
┌─┬───────┬──────┬──────┐
│編│  異議案號    │            │            │
│  ├───────┤  違規時間  │應到案日期  │
│號│  裁決案號    │            │            │
├─┼───────┼──────┼──────┤
│1 │100 交聲1738號│99年9 月25日│100年1月20日│
│  ├───────┤13時12分    │            │
│  │高市交裁字第裁│            │            │
│  │32-NR0000000號│            │            │
├─┼───────┼──────┼──────┤
│2 │100 交聲1739號│99年9 月24日│100年1月20日│
│  ├───────┤09時49分    │            │
│  │高市交裁字第裁│            │            │
│  │32-NR0000000號│            │            │
├─┼───────┼──────┼──────┤
│3 │100 交聲1740號│99年9 月21日│100年1月20日│
│  ├───────┤11時43分    │            │
│  │高市交裁字第裁│            │            │
│  │32-NR0000000號│            │            │
├─┼───────┼──────┼──────┤
│4 │100 交聲1741號│99年9 月17日│100年1月20日│
│  ├───────┤18時33分    │            │
│  │高市交裁字第裁│            │            │
│  │32-NR0000000號│            │            │
├─┼───────┼──────┼──────┤
│5 │100 交聲1742號│99年9 月17日│100年1月20日│
│  ├───────┤12時47分    │            │
│  │高市交裁字第裁│            │            │
│  │32-NR0000000號│            │            │
├─┼───────┼──────┼──────┤
│6 │100 交聲1743號│99年9 月16日│100年1月20日│
│  ├───────┤09時17分    │            │
│  │高市交裁字第裁│            │            │
│  │32-NR0000000號│            │            │
├─┼───────┼──────┼──────┤
│7 │100 交聲1744號│99年9 月15日│100年1月20日│
│  ├───────┤11時42分    │            │
│  │高市交裁字第裁│            │            │
│  │32-NR0000000號│            │            │
├─┼───────┼──────┼──────┤
│8 │100 交聲1745號│99年9 月3 日│100年1月20日│
│  ├───────┤13時56分    │            │
│  │高市交裁字第裁│            │            │
│  │32-NR0000000號│            │            │
├─┼───────┼──────┼──────┤
│9 │100 交聲1746號│99年9 月4 日│100年1月20日│
│  ├───────┤16時38分    │            │
│  │高市交裁字第裁│            │            │
│  │32-NR0000000號│            │            │
├─┼───────┼──────┼──────┤
│10│100 交聲1747號│99年9 月6 日│100年1月20日│
│  ├───────┤11時46分    │            │
│  │高市交裁字第裁│            │            │
│  │32-NR0000000號│            │            │
└─┴───────┴──────┴──────┘